臺灣基隆地方法院民事裁定
                                       109年度亡字第30號
聲  請  人  江萍    

代  理  人  李漢鑫律師
失  蹤  人  江友帆    住○○市○○區○○路000號(最後設                          籍地)

上列聲請人聲請宣告江友帆死亡事件，本院裁定如下：
    主    文
江友帆(男、民國00年00月0日生、身分證統一編號：Z000000000
號、最後設籍地：住○○市○○區○○里00鄰○○路000號)於民國67年11
月3日下午12時死亡。
聲請程序費用由江友帆之遺產負擔。
    理    由
一、聲請意旨略以：聲請人為失蹤人江友帆（下稱失蹤人）之姊
    ，失蹤人自民國57年11月3日將戶籍遷至香港後，與聲請人
    及其他兄弟姊妹均無交集，迄今生死不明，且未再有遷入我
    國之紀錄，茲為辦理兩造父母遺產繼承相關事宜，為此爰依
    民法第8條及家事事件法第154條規定，聲請宣告失蹤人死亡
    等語。
二、按失蹤人失蹤滿10年後，法院得因利害關係人或檢察官之聲
    請，為死亡之宣告；修正之民法總則第8條之規定，於民法
    總則施行後修正前失蹤者，亦適用之，但於民法總則修正前
    ，其情形已合於修正前民法總則第8條之規定者，不在此限
    ，71年1月4日修正公布前之民法總則第8條第1項及民法總則
    施行法第3條第3項分別定有明文。又法院准許宣告死亡之聲
    請，應公示催告，家事事件法第156條第1項復有明定。而此
    公示催告應公告之，該公告應揭示於法院公告處、資訊網路
    及其他適當處所；法院認為必要時，並得命登載於公報或新
    聞紙，或用其他方法公告之；其報明期間，自前項揭示之日
    起，應有6個月以上，此觀之家事事件法第156條第3項準用
    同法第130條第4、5項規定即明。查聲請人主張失蹤人自57
    年11月3日將戶籍遷至香港後，未再有遷入我國之紀錄，迄
    今生死不明等情，業據其提出失蹤人之戶籍謄本為證，且經
    本院依職權函詢基隆○○○○○○○○關於失蹤人自遷出香港後有無
    遷入紀錄，經該所函覆以：「經查戶役政系統，江友帆君於
    民國57年9月1日遷出國外，民國70年11月3日登記，查無後
    續相關遷入登記資料」等語明確，有該所109年8月11日基中
    戶字第1090002432號函在卷可稽，核與聲請人之陳述相符，
    自堪信其之主張為真實，是聲請人聲請對失蹤人江友帆為死
    亡之宣告，核與前開條文尚無不合，應予准許。又本院已定
    8個月期間對失蹤人為宣告死亡之公示催告，並於109年9月8
    日下午5時將該公示催告揭示於本院牌示處及登載於司法院
    網站，有本院公示催告公告及公告證書附卷可稽，現申報期
    間屆滿8個月，未據失蹤人陳報其生存或知失蹤人生死者陳
    報其所知，亦經本院依職權查明無訛，本院自應依法宣告失
    蹤人死亡。
三、次按宣告死亡之裁定應確定死亡之時，家事事件法第159條
    定有明文。而受死亡宣告者，以判決內所確定死亡之時，推
    定其為死亡；前項死亡之時，應為前條各項所定期間最後日
    終止之時。但有反證者，不在此限，民法第9條亦有明定。
    本件失蹤人自57年11月3日失蹤，計至67年11月3日止失蹤屆
    滿10年，故應推定該日下午12時為其死亡之時，爰依法宣告
    失蹤人於67年11月3日下午12時死亡。
四、依家事事件法第154條第3項、第159條第1項，裁定如主文。
中　　華　　民　　國　　110 　年　　6 　　月　　2 　　日
                  家事法庭法  官  何怡穎
以上正本係照原本作成。
如對本裁定抗告，應於本裁定送達後10日內，向本院提出抗告狀
，並繳納抗告費新臺幣1000元。
中　　華　　民　　國　　110 　年　　6 　　月　　2 　　日
                          書記官  葉憶葇